ru: Тип тренировочного манекена для футбола: С подвижными руками; Манекен для блокировки; Щит/подушка для блокировки; Контактный мешок; Манекен для линии ворот; Надувной манекен; Плоский манекен; Встающий манекен (неваляшка); Ребаундер (возвратная сетка); Манекен на санях; Стоячий манекен; Манекен для перешагивания; Колесо для захвата; Манекен для захвата; Юношеский тренировочный манекен; Другое
hu: Futball bábu típusa: Karkitoló bábu (Arm flipper); Blokkoló bábu; Blokkoló pajzs / párna; Ütközőzsák; Gólvonal bábu; Felfújható bábu; Lapos bábu (pancake); Felkelő bábu; Visszapattanó fal; Szánra szerelt bábu; Álló bábu; Átlépő bábu; Szerelőkerék; Szerelő bábu; Ifjúsági technikai bábu; Egyéb
cs: Typ fotbalové figuríny: Trenažér rukou (arm flipper); Blokovací figurína; Blokovací štít/narážeč; Kontaktní pytel; Figurína pro brankovou čáru; Nafukovací figurína; Plochá figurína (pancake); Vstávající figurína (pop-up); Odrazová figurína; Figurína na saních; Stojící figurína; Překračovací figurína; Tackle wheel (kolo); Skládací figurína (tackling); Mládežnická technická figurína; Jiné
el: Τύπος ομοιώματος προπόνησης ποδοσφαίρου: Arm flipper; Ανδρείκελο μπλοκαρίσματος; Ασπίδα/μαξιλάρι μπλοκαρίσματος; Σάκος επαφής; Ανδρείκελο γραμμής τέρματος; Φουσκωτό ανδρείκελο; Επίπεδο ανδρείκελο (pancake); Ανδρείκελο pop-up; Rebounder; Ανδρείκελο ελκήθρου; Όρθιο ανδρείκελο; Ανδρείκελο υπερπήδησης (step-over); Τροχός τάκλιν; Ανδρείκελο τάκλιν; Ανδρείκελο τεχνικής νέων; Άλλο
tr: Futbol kuklası tipi: Kol paleti; Blok mankeni; Blok kalkanı/yastığı; Darbe torbası; Kale çizgisi mankeni; Şişme manken; Yassı/düz manken; Hacıyatmaz manken; Geri sıçrama ağı; Kızağa monteli manken; Ayakta duran manken; Üzerinden atlama mankeni; Tackle tekerleği; Tackle mankeni; Genç teknik mankeni; Diğer
nl: American football dummy type: Armflipper; Blocking-dummy; Blocking-schild/kussen; Contactzak; Doellijn-dummy; Opblaasbare dummy; Pancake/platte dummy; Pop-updummy; Rebounder; Op slee gemonteerde dummy; Stand-updummy; Step-overdummy; Tackle-wiel; Tackling-dummy; Jeugdtechniek-dummy; Overige
lt-LT: Futbolo manekeno tipas: Su rankomis; Blokavimo manekenas; Blokavimo skydas / pagalvė; Kontaktinis maišas; Vartų linijos manekenas; Pripučiamas manekenas; Plokščias manekenas; Pastatomas manekenas; Atšokanti sienelė; Ant rogių tvirtinamas manekenas; Stovimas manekenas; Peržengiamas manekenas; Griovimo ratas; Griovimo manekenas; Jaunimo technikos manekenas; Kita
sv: Typ av träningsdocka för fotboll: Arm flipper; Blockeringsdocka; Blockeringssköld/-kudde; Kontaktkudde; Mållinjedocka; Uppblåsbar docka; Platt docka; Popup-docka; Rebounder; Slädmonterad docka; Stående docka; Step-over-docka; Tacklingshjul; Tacklingsdocka; Teknikdocka för ungdomar; Övrigt
bg-BG: Тип тренировъчен манекен за американски футбол: С подвижни ръце (Arm flipper); Чучело за блокиране; Щит/пад за блокиране; Контактна чанта; Чучело за голлиния; Надуваемо чучело; Плоско чучело (Pancake); Изправящо се чучело (Pop-up); Ребаундър; Чучело за шейна; Изправено чучело; Чучело за прескачане; Колело за захват (Tackle wheel); Чучело за захват; Чучело за юноши; Друг
pt-PT: boneco de futebol: Braço articulado; Manequim de bloqueio; Escudo/almofada de bloqueio; Saco de contacto; Manequim de linha de golo; Manequim insuflável; Manequim plano/pancake; Manequim pop-up; Ressaltador; Manequim montado em trenó; Manequim de pé; Manequim de salto; Roda de placagem; Manequim de placagem; Manequim técnico infantil; Outro
ro-RO: Tip de manechin pentru fotbal: Arm flipper; Manechin de blocare; Scut/pad de blocare; Sac de contact; Manechin pentru linia porții; Manechin gonflabil; Manechin plat/pancake; Manechin pop-up; Rebounder; Manechin montat pe sanie; Manechin care stă în picioare; Manechin step-over; Roată de placaj; Manechin de placaj; Manechin tehnic pentru tineret; Altele
fi: Jalkapallonuken tyyppi: Käsivarsivastus; Blokkaustyyny; Blokkauskilpi/-tyyny; Kontaktisäkki; Maaliviivatyyny; Ilmatäytteinen tyyny; Litteä tyyny; Pystyyn nouseva tyyny; Palautusverkko; Kelkkaan asennettava tyyny; Seisova tyyny; Yliastuttava tyyny; Taklausrengas; Taklaustyyny; Nuorten tekniikkatyyny; Muu
fr: Type de mannequin d’entraînement de football: Mannequin à bras; Mannequin de blocage; Bouclier/coussin de blocage; Sac de contact; Mannequin de ligne de but; Mannequin gonflable; Mannequin plat/pancake; Mannequin pop-up; Rebondeur; Mannequin sur traîneau; Mannequin debout; Mannequin d'enjambement; Roue de plaquage; Mannequin de plaquage; Mannequin technique pour jeunes; Autre
de: Art des Football-Dummys: Arm-Flipper; Blocking-Dummy; Blocking-Schild/-Pad; Contact-Bag; Goal-Line-Dummy; Aufblasbarer Dummy; Pancake-/Flat-Dummy; Popup-Dummy; Rebounder; Schlittenmontierter Dummy; Stand-up-Dummy; Step-over-Dummy; Tackle-Rad; Tackling-Dummy; Technik-Dummy für Jugendliche; Sonstiges
nb: Fotballdummy-type: Armflipper; Blokkeringsdukke; Blokkeringsskjold/-pute; Kontaktbag; Mållinjedukke; Oppblåsbar dukke; Pannekake / flat dukke; Pop-up-dukke; Rebounder; Sledemontert dukke; Stående dukke; Step-over-dukke; Taklehjul; Takledukke; Teknikkdukke for ungdom; Annet
en: Football dummy type: Arm flipper; Blocking dummy; Blocking shield/pad; Contact bag; Goal-line dummy; Inflatable dummy; Pancake/flat dummy; Pop-up dummy; Rebounder; Sled-mounted dummy; Stand-up dummy; Step-over dummy; Tackle wheel; Tackling dummy; Youth technique dummy; Other
es: Tipo de muñeco de fútbol americano: Con brazos móviles; Muñeco de bloqueo; Escudo/almohadilla de bloqueo; Saco de contacto; Muñeco de línea de gol; Muñeco inflable; Muñeco plano; Muñeco pop-up; Rebotador; Muñeco montado en trineo; Muñeco de pie; Muñeco para pasar por encima; Rueda de tackle; Muñeco de tackle; Muñeco de técnica juvenil; Otro
ja: サッカー用ダミータイプ: アームフリッパー; ブロッキングダミー; ブロッキングシールド/パッド; コンタクトバッグ; ゴールラインダミー; 空気膨張式ダミー; パンケーキ/フラットダミー; ポップアップダミー; リバウンダー; スレッドマウントダミー; スタンドアップダミー; ステップオーバーダミー; タックルホイール; タックルダミー; ユーステクニックダミー; その他
it: Tipo di manichino da calcio: Sagoma con braccia; Sagoma da blocco; Scudo/cuscino da blocco; Sacco da contatto; Sagoma da goal-line; Sagoma gonfiabile; Sagoma piatta/pancake; Sagoma pop-up; Rebounder; Sagoma montata su slitta; Sagoma in piedi; Sagoma da salto; Ruota da placcaggio; Sagoma da placcaggio; Sagoma per tecnica giovanile; Altro
hr-HR: Vrsta lutke za nogomet: Lutka s rukama; Lutka za blokiranje; Štit / jastuk za blokiranje; Vreća za kontakt; Lutka za gol-liniju; Lutka na napuhavanje; Plosnata lutka (Pancake); Pop-up lutka; Rebounder; Lutka montirana na saonice; Uspravna lutka; Lutka za preskakanje; Kotač za obaranje; Lutka za obaranje; Lutka za dječje tehnike; Ostalo
zh-TW: 美式足球訓練假人類型: 手臂阻擋假人; 阻擋假人; 阻擋盾/護墊; 碰撞沙袋; 球門線假人; 充氣假人; 扁平假人; 彈起式假人; 反彈網; 雪橇式假人; 直立式假人; 跨步假人; 撲抱輪; 撲抱假人; 青少年技巧假人; 其他
sk-SK: Typ futbalovej figuríny: Figurína s ramenami; Blokovacia figurína; Blokovací štít/vankúš; Kontaktné vrece; Bránková figurína; Nafukovacia figurína; Plochá figurína; Vyskakovacia figurína; Odrazová figurína; Figurína na saniach; Stojaca figurína; Prekračovacia figurína; Tackle koleso; Figurína na zloženie (tackling); Mládežnícka nácviková figurína; Iné
vi: Loại hình nộm bóng đá: Đệm cản tay; Hình nộm cản phá; Khiên/Đệm cản phá; Bao va chạm; Hình nộm vạch cầu môn; Hình nộm bơm hơi; Hình nộm dạng phẳng; Hình nộm tự bật dậy; Lưới bật nảy; Hình nộm gắn xe trượt; Hình nộm đứng; Hình nộm bước qua; Bánh xe cản phá; Hình nộm cản phá; Hình nộm kỹ thuật cho thiếu niên; Khác
ko: 축구 훈련용 더미 유형: 암 플리퍼; 블로킹 더미; 블로킹 실드/패드; 콘택트 백; 골라인 더미; 공기 주입식 더미; 팬케이크/평면 더미; 팝업 더미; 리바운더; 슬레드 장착 더미; 스탠드업 더미; 스텝오버 더미; 태클 휠; 태클 더미; 유소년 기술 더미; 기타
pl: Typ manekina futbolowego: Worek treningowy (ramię trenera); Worek do blokowania; Tarcza treningowa / poduszka; Worek treningowy kontaktowy; Worek na linię bramkową (goal-line); Dmuchany manekin; Płaski worek (Pancake); Samowstający manekin; Tarcza odbijająca; Manekin na sankach; Manekin stojący; Manekin do przeskoków; Opona do szarżowania; Manekin do szarżowania; Manekin treningowy dla młodzieży; Inny
zh-CN: 足球假人类型: 手臂阻挡假人; 阻挡假人; 阻挡盾牌/护垫; 碰撞包; 球门线假人; 充气假人; 煎饼形/扁平假人; 弹起式假人; 反弹器; 橇装假人; 站立假人; 跨越假人; 擒抱轮; 擒抱假人; 青少年技术假人; 其他
da: Type af træningsdummy: Arm-flipper; Blokeringsdukke; Blokeringsskjold/-pude; Kontaktpude; Mållinjedukke; Oppustelig dukke; Pancake-/flad dukke; Pop op-dukke; Rebounder; Slædemonteret dukke; Stående dukke; Step-over-dukke; Tacklehjul; Tackledukke; Teknikdukke til unge; Andet
th: ประเภทหุ่นจำลองฟุตบอล: แขนฟลิปเปอร์; หุ่นฝึกบล็อก; โล่/แผ่นบล็อก; กระเป๋าปะทะ; หุ่นฝึกเส้นประตู; หุ่นเป่าลม; หุ่นแพนเค้ก/หุ่นแบน; หุ่นป๊อปอัพ; ตาข่ายรีบาวเดอร์; หุ่นฝึกติดเลื่อน; หุ่นตั้งพื้น; หุ่นฝึกก้าวข้าม; ล้อแทคเกิล; หุ่นฝึกแทคเกิล; หุ่นฝึกเทคนิคสำหรับเยาวชน; อื่นๆ
pt-BR: Tipo de boneco de futebol americano: Arm flipper; Boneco de bloqueio; Escudo/almofada de bloqueio; Saco de contato; Boneco de linha de gol; Boneco inflável; Boneco pancake/plano; Boneco pop-up; Rebounder; Boneco montado em trenó; Boneco stand-up; Boneco step-over; Roda de tackle; Boneco de tackle; Boneco de técnica juvenil; Outro
sl-SI: Tip nogometne lutke: Lutka s premičnimi rokami; Lutka za blokiranje; Ščit/blazina za blokiranje; Vreča za udarce; Lutka za gol črto; Napihljiva lutka; Ploščata lutka; Postavljiva lutka; Odbojna mreža; Lutka na saneh; Stoječa lutka; Lutka za preskakovanje; Kolo za podiranje; Lutka za podiranje; Mladinska lutka za tehniko; Drugo